臺灣高等法院高雄分院刑事判決
111年度上訴字第396號
上  訴  人  
即  被  告  柯進貴


選任辯護人  孫安妮律師（法扶律師）
上列上訴人因毒品危害防制條例案件，不服臺灣屏東地方法院11
0年度訴字第578號，中華民國111年3月10日第一審判決（起訴案
號：臺灣屏東地方檢察署110年度偵字第8370號、110年度偵字第
9118號、110年度偵字第11108號），提起上訴，本院判決如下：
    主  文
上訴駁回。
    事實及理由
一、經本院審理結果，認第一審以上訴人即被告柯進貴（下稱被
    告）犯毒品危害防制條例第4條第1項、第2項之販賣第一級
    毒品罪（即原判決附表一編號1至5）及販賣第二級毒品罪（
    即原判決附表二編號1至14），復依毒品危害防制條例第17
    條第2項之規定，均減輕其刑，其中原判決附表一編號1至5
    販賣第一級毒品部分，更援刑法第59條酌減其刑後，各量處
    如原判決附表一編號1至5主文欄所示之刑及沒收；另就原判
    決附表二編號14部分，認符自首之規定，而依刑法第62條，
    依法遞減輕其刑。併說明被告所稱供出上手部分，因所稱之
    上手使用之門號，早已於105年後停止使用，且員警連月於
    被告供稱之上手住處埋伏、監控，亦均未發現出入之情事，
    其中梁姓上手部分更於106年3月即入監服刑，與被告供稱11
    0年7、8月某日仍與之為毒品交易者不符，是本案偵查機關
    未因被告供述而查獲毒品來源，尚無從依毒品危害防制條例
    第17條第1項之規定減輕其刑，而各量處如原判決附表一編
    號1至5及附表二編號1至14「主文欄」所示之刑及沒收，並
    諭知被告應執行有期徒刑16年。核其認事用法、量刑、沒收
    及定刑均無不當，應予維持，爰引用第一審判決書記載之事
    實、證據及理由（如附件）。
二、被告上訴暨辯護意旨略以：被告就本件販賣毒品之犯行，均
    坦承錯誤，誠屬不該，惟被告先後遭密集起訴販賣毒品，而
    於販賣之期間，多數是同一人多次之情況，且販賣金額甚微
    ，對社會危害性尚屬輕微，然在廢除連續犯情況下，刑度累
    積驚人，遠超越一般國民法律感情，且因被告於109年1月3
    日縮短刑期假釋出監，已需面臨假釋經撤銷之殘刑尚須服刑
    ，而本件原審定應執行有期徒刑16年，以目前被告之年歲，
    被告出獄時已70歲，在考量生命有限，刑罰對被告造成之痛
    苦程度，係隨刑度增加而生加乘效果，非以等比程度增加，
    故請予從輕量刑云云。
三、經查：
㈠、按量刑之輕重，係屬為裁判之法院得依職權裁量之事項，苟
    其量刑已以行為人之責任為基礎，並斟酌刑法第57條所列一
    切情狀，在法定刑度內，酌量科刑，如無偏執一端，致明顯
    輕重失衡情形，不得遽指為不當或違法（最高法院72年度台
    上字第6696號、99年度台上字第189號判決意旨參照）。又
    刑罰之量定屬法院自由裁量之職權行使，但仍應審酌刑法第
    57條所列各款事由及一切情狀，為酌量輕重之標準，並非漫
    無限制，在同一犯罪事實與情節，如別無其他加重或減輕之
    原因，下級法院量定之刑，亦無過重或失輕之不當情形，則
    上級法院對於下級法院之職權行使，原則上應予尊重(最高
    法院85年度台上字第2446號判決意旨參照)。其次法律上屬
    於自由裁量之事項，並非概無法律性之拘束；法院就自由裁
    量權之行使，除不得逾越法律所規定範圍之外部性界限外，
    尚應受比例原則、公平正義原則之規範，謹守法律秩序之理
    念，體察法律之規範目的，使其結果實質正當，合於裁量之
    內部性界限，俾與立法本旨相契合。刑法第51條第5款規定
    數罪併罰，宣告多數有期徒刑者，應於各刑中之最長期以上
    ，各刑合併之刑期以下，定其應執行之刑期，但不得逾30年
    ，其就數罪併罰，固非採併科主義，而係採限制加重主義，
    就俱發各罪中，以最重之宣告刑為基礎，由法院參酌他罪之
    宣告刑，裁量加重定之，且不得逾法定之30年最高限制，此
    即外部性界限；然上揭定其應執行刑，既屬刑法賦予法院自
    由裁量之事項，其應受內部性界限之拘束，要屬當然。而刑
    法修正將連續犯、常業犯規定悉予刪除，考其立法目的，係
    基於刑罰公平原則考量，杜絕僥倖犯罪心理，並避免鼓勵犯
    罪之誤解，乃改採一行為一罪一罰。是定其刑期時，除仍應
    就各別刑罰規範之目的、輕重罪間體系之平衡、整體犯罪非
    難評價、各行為彼此間之偶發性、與被告前科之關聯性、各
    行為所侵害法益之專屬性或同一性、數罪對法益侵害之加重
    效應、罪數所反映之被告人格特性與犯罪傾向、社會對特定
    犯罪例如一再殺人或販毒行為處罰之期待等，為綜合判斷外
    ，尤須參酌上開實現刑罰公平性，以杜絕僥倖、減少犯罪之
    立法意旨，為妥適之裁量（最高法院96年度台上字第7583號
    判決意旨參照）。從而，法院於定應執行刑時，自應本於前
    揭原則、界限，綜合考量前揭一切情狀，定出一罰當其罪之
    應執行刑。
㈡、查原審判決已敘述其認定被告犯罪事實及沒收所憑之證據、
    理由，且以被告之責任為基礎，審酌被告前於97年間亦因販
    賣第一級、第二級毒品等罪，經原審法院判處罪刑並定其應
    執行有期徒刑19年6月，甫於109年1月3日縮短刑期假釋出監
    等情，竟於假釋期間再犯本件販賣第一級毒品海洛因及第二
    級毒品甲基安非他命犯行，一再助長施用毒品惡習，戕害國
    民身心健康甚鉅，已對社會秩序造成危險，當不宜輕縱；兼
    衡被告已坦承全部犯行之犯後態度，及刑法第57條所列各款
    一切情狀（詳見原判決理由欄貳㈣），分別量刑及定應執行
    之刑，既未逾越法定刑度及刑法第51條第5款規定範圍，且
    其裁量權之行使已屬從輕，並未違背公平正義、平等原則、
    比例原則、罪刑相當原則，並兼顧相關有利與不利之科刑資
    料，給予相當恤刑之執行刑，核無濫用裁量權限或牴觸比例
    原則、罪刑不相當之情形存在。況審諸被告於如原判決附表
    一編號1至5販賣第一級毒品犯行部分之價金雖不高，然對象
    達3人；另如原判決附表二編號1至14之販賣第二級毒品罪犯
    行部分，其販賣次數多達14次，販賣對象則達5人，且與如
    原判決附表一之販賣對象均不同，販賣金額大皆為新台幣1,
    000元以上，多則達4,000元,顯見被告所為實具有相當程度
    之危害，而原審所處之刑僅稍高於法定最低度刑，尚難認原
    審所為量刑或定刑有何被告上訴所指過重之情事。
四、綜合上情，原審並無濫用量刑職權、悖於定應執行刑之恤刑
    目的之情事。從而，本件被告上訴為無理由，應予駁回。
五、被告經合法傳喚，無正當理由未於本院審理期日到庭，有個
    人戶籍資料查詢結果、臺灣高等法院在監在押全國紀錄表、
    前案案件異動查證作業、本院公務電話查詢紀錄單及公示送
    達公告等在卷足憑，爰不待其陳述逕行判決。
據上論斷，應依刑事訴訟法第373條、第368條、第371條，判決
如主文。　　
本案經檢察官楊士逸提起公訴，檢察官黃彩秀到庭執行職務。
中　　華　　民　　國　　111 　年　　10　　月　　5 　　日
                  刑事第五庭    審判長法  官  簡志瑩
                                      法  官  王俊彥
                                      法  官  陳美燕
以上正本證明與原本無異。
如不服本判決應於收受本判決後20日內向本院提出上訴書狀，其
未敘述上訴理由者，並得於提起上訴後20日內向本院補提理由書
狀（均須按他造當事人之人數附繕本）「切勿逕送上級法院」。
中　　華　　民　　國　　111 　年　　10　　月　　5 　　日
                                      書記官  梁雅華




附件：
臺灣屏東地方法院刑事判決
    110年度訴字第578號
公　訴　人　臺灣屏東地方檢察署檢察官
被　　　告　柯進貴　
選任辯護人　孫安妮律師（法扶律師）
上列被告因違反毒品危害防制條例案件，經檢察官提起公訴（11
0年度偵字第8370、9118、11108號），本院判決如下：
    主    文
柯進貴犯如附表一、二各編號「主文欄」所示之罪，各處如附表
一、二各編號「主文欄」所示之刑及沒收。應執行有期徒刑拾陸
年。
    犯罪事實
一、柯進貴明知海洛因及甲基安非他命分別為毒品危害防制條例
    所管制之第一級、第二級毒品，不得非法持有、販賣，竟意
    圖營利，基於販賣第一級毒品海洛因、第二級毒品甲基安非
    他命之犯意，分別於如附表一、二各編號所示之時間、地點
    ，以如附表一、二各編號所示之方式及價格，販賣海洛因、
    甲基安非他命予如附表一、二各編號所示之人。
二、案經臺灣屏東地方檢察署檢察官指揮屏東縣政府警察局刑事
    警察大隊、枋寮分局偵查起訴。
    理    由
壹、程序部分
　　本判決以下所援引被告柯進貴以外之人之供述證據，檢察官
    、被告及其辯護人於本院準備程序時均表示同意其證據能力
    （本院卷第97頁），復於本院審理時逐項調查後，均未於言
    詞辯論終結前聲明異議，本院審酌該等供述證據作成時外在
    情況及條件，核無違法取證或其他瑕疵，均有證據能力。
貳、實體部分
一、認定犯罪事實所憑之證據及理由：
（一）前開犯罪事實，業據被告於偵查及本院審理中均坦承不諱
      ，核與證人即購毒者林秋月、趙秀婷、朱峻宏、楊宗偉、
      楊璟旻、黃純怡、莊啟仲等人於警詢及偵訊時、證人黃子
      傑於警詢時之證述相符；復有被告持用之門號0000000000
      號行動電話與前開購毒者聯繫之通訊監察譯文及監視器畫
      面截圖在卷可稽；並有扣案之海洛因7包（驗餘淨重共計0
      .85公克）、甲基安非他命8包（驗餘淨重共計9.766公克
      ）、被告持用之HTC牌行動電話1支（含門號0000000000號
      SIM卡1張）等物扣案為憑，足認被告上開任意性自白核與
      事實相符，堪信為真實。
（二）又販賣毒品行為之處罰基礎，主要在於行為人將持有之毒
      品讓與他人使之擴散，並取得對價，所著重者厥為讓與與
      對價之意涵上；倘於有償讓與他人之初，即係出於營利之
      意思，並已著手實行，其以高於購入原價出售者，固為販
      賣行為，設若因故不得不以原價或低於原價讓與他人時，
      亦屬販賣行為；必也始終無營利意思，而以原價或低於原
      價有償讓與他人，始得以轉讓罪論處。又所謂營利之意圖
      ，即犯罪之目的，原則上不以發生特定結果為必要，是不
      以實際從中得利為必要（最高法院104 年度台上字第379
      、435 號判決意旨參照）。另按我國法令對販賣毒品者臨
      以嚴刑，惟毒品仍無法禁絕，其原因實乃販賣毒品存有巨
      額之利潤可圖，故販賣毒品者，如非為巨額利潤，必不冒
      此重刑之險，是以有償販賣毒品者，除非另有反證證明其
      出於非圖利之意思而為，概皆可認其係出於營利之意而為
      （最高法院87年度台上字第3164號、93年度台上字第1651
      號判決意旨參照）。查被告所犯本案如附表一、二各編號
      所示之各次販賣海洛因及甲基安非他命犯行，均為有償行
      為，核與一般販賣毒品一手交錢一手交貨之交易型態無殊
      ，客觀上已該當於毒品販賣之實行，佐以販賣毒品屬重罪
      ，衡情販毒者取得毒品之成本與售出之價格應存在相當之
      價差，是被告自甘承受重典完成如附表一、二各編號所示
      之交易，並收受價金，其主觀上有藉此等交易從中取利之
      意圖，要無疑義。
（三）綜上所述，本件事證明確，被告前揭犯行均足認定，應依
      法論科。
二、論罪科刑
（一）核被告如附表一各編號所為，均係犯毒品危害防制條例第
      4條第1項之販賣第一級毒品罪；如附表二各編號所為，均
      係犯毒品危害防制條例第4條第2項之販賣第二級毒品罪。
      被告為販賣而持有第一級、第二級毒品之低度行為，均分
      別為販賣之高度行為所吸收，不另論罪。被告就附表二編
      號5、13犯行固同時販賣予趙秀婷、黃子傑2人，然此部分
      僅侵害一個國民健康及社會安全之社會法益，均不論以想
      像競合犯，附此敘明（最高法院107年度台上字第32號判
      決意旨參照）。
（二）被告所犯如附表一、二各編號所示之19罪間，犯意各別、
      行為互殊，應予分論併罰。
（三）加重及減輕其刑之說明：
   1、按犯毒品危害防制條例第4 條至第8 條之罪於偵查及歷次
      審判中均自白者，減輕其刑，毒品危害防制條例第17條第
      2 項定有明文。查被告就如附表一、二所示之販賣第一級
      、第二級毒品罪，均已於偵查及本院審理時自白犯行，應
      分別依毒品危害防制條例第17條第2 項規定，減輕其刑。
   2、犯罪之情狀顯可憫恕，認科以最低度刑仍嫌過重者，得酌
      量減輕其刑，刑法第59條定有明文。又毒品危害防制條例
      第4 條第1 項之罪，其法定本刑為死刑、無期徒刑，刑度
      甚重，然同為販賣毒品之人，其原因動機不一，犯罪情節
      未必盡同，或有大盤毒梟者，亦有中、小盤之分，甚或僅
      止於吸毒者同儕間為求互通有無之情形亦所在多有，其因
      販賣行為所獲致之利益與造成危害社會程度自屬有異，法
      律科處此類犯罪，所設之法定最低本刑不可謂不重。為達
      懲儆被告，並可達防衛社會之目的者，自須依客觀之犯行
      與主觀之惡性二者加以考量其情狀，是否有可憫恕之處，
      適用刑法第59條之規定酌量減輕其刑，期使個案裁判之量
      刑符合比例原則。經查，被告本身有長期施用毒品之慣習
      ，此有臺灣高等法院被告前案紀錄表1 份附卷可佐，且其
      如附表一各編號所示販賣第一級毒品海洛因犯行，各次之
      實際交易金額僅新臺幣（下同）300元至1,000元，數量非
      鉅，顯非大量進貨後販賣之賣家，其藉此所獲致之利益實
      難與專業盤商、毒梟販毒規模相提並論，是就被告如附表
      一各編號所犯之販賣第一級毒品罪，縱減刑後科以最低刑
      度有期徒刑15年，猶嫌過重，堪認有情輕法重，在客觀上
      足以引起一般之同情，顯有可堪憫恕之處，爰就附表一各
      編號所示之5罪間，均依刑法第59條規定，酌減其刑，並
      依法遞減之。
   3、就附表二編號14部分，被告係於員警於民國110年8月21日
      執行巡邏勤務，查獲被告持有毒品等物，被告隨即於警詢
      時坦承於當(21)日下午14時許，在枋寮鄉北勢寮村尾晨泳
      會外，販賣二級毒品安非他命予楊景旻之犯行等情，有屏
      東縣政府枋寮分局春日派出所員警職務報告可查(本院卷
      第135頁)，且此部分卷內亦無通訊監察譯文，而無從認定
      偵查機關已事先掌握該次販賣毒品行為，是被告於警方知
      悉前主動供出該次犯行，爰依刑法第62條，減輕其刑，並
      依法遞減。
   4、至被告供稱其有供出上手吳○淑、梁○山部分，然查被告所
      供稱吳○淑等2人使用之門號，均已於105年後停止使用，
      且員警連月於被告供稱之吳○淑等2人住處埋伏、監控，亦
      未發現其等2人出入，而梁○山更於106年3月即入監服刑，
      與被告供稱110年7、8月某日於上述地址毒品交易不符，
      是本案無因被告供述而查獲上手吳○淑及梁○山等情，有屏
      東縣政府警察局110年12月24日屏警刑偵三字第110386974
      00號函暨員警職務報告及屏東地方檢察署110年12月27日
      屏檢介麗110偵8370字第1109047960號函在卷可查(本院卷
      第127-131頁)。是偵查機關未因被告供述而查獲毒品來源
      ，故此部分尚無從依毒品危害防制條例第17條第1 項之規
      定減輕其刑，併此敘明。
（四）爰以行為人之責任為基礎，審酌被告前於97年間因販賣第
      一級、第二級毒品等罪，經本院判處罪刑並定其應執行有
      期徒刑19年6月，甫於109年1月3日縮短刑期假釋出監等情
      ，有臺灣高等法院被告前案紀錄表可查(本院卷第19-34頁
      )，竟於假釋期間再犯本件販賣海洛因、甲基安非他命犯
      行，一再助長施用毒品惡習，戕害國民身心健康甚鉅，已
      對社會秩序造成危險，當不宜輕縱；兼衡被告已坦承全部
      犯行之犯後態度，及其自述之智識程度、生活經濟狀況（
      本院卷第179頁），及其犯罪動機、目的等一切情狀，分
      別量處如附表一、二主文欄所示之刑。又被告以類似方法
      為相同犯罪多次時，如以實質累加之方式定應執行刑，則
      處罰之刑度顯將超過其行為之不法內涵，而違反罪責原則
      ；又考量因生命有限，刑罰對被告造成之痛苦程度，係隨
      刑度增加而生加乘效果，而非以等比方式增加，故以隨罪
      數增加遞減其刑罰之方式，當即足以評價被告行為之不法
      性之法理（即多數犯罪責任遞減原則），爰以前揭多數犯
      罪責任遞減原則，就被告所犯19罪間，定其應執行之刑如
      主文所示。
三、沒收之說明
（一）扣案毒品：
      按查獲之第一、二級毒品及專供製造或施用第一、二級毒
      品之器具，不問屬於犯罪行為人與否，均沒收銷燬之，毒
      品危害防制條例第18條第1項前段定有明文。查扣案之碎
      塊及粉末7包經送法務部調查局鑑定，結果均含有第一級
      毒品海洛因成分（驗餘淨重共計0.85公克），另扣案之晶
      體8包經本院送高雄市立凱旋醫院鑑定，結果均含第二級
      毒品甲基安非他命成分（驗餘淨重共計9.766公克）等情
      ，分別有法務部調查局濫用藥物實驗室110年10月15日調
      科壹字第11023012620號鑑定書、高雄市立凱旋醫院111年
      1月20日濫用藥物成品檢驗檢定書附卷可查（110年度偵字
      第8370號卷［偵一卷］第101頁，本院卷第137-139頁），可
      知前揭扣案之碎塊及粉末7包俱為海洛因，扣案之晶體8包
      均為甲基安非他命；又被告於本院訊問時自承扣案毒品分
      別係其如附表一編號5販賣海洛因及附表一編號14販賣甲
      基安非他命所剩餘之物（本院卷第38頁），揆諸前揭規定
      ，應與無可析離之包裝袋，一併依毒品危害防制條例第18
      條第1項前段規定，分別在被告各該次之販賣第一、二級
      毒品罪主文項下宣告沒收銷燬。至上開毒品經送驗耗損部
      分既已滅失，則不另為沒收銷燬。
（二）犯罪工具：
　    犯第4條至第9條、第12條、第13條或第14條第1項、第2項
      之罪者，其供犯罪所用之物，不問屬於犯罪行為人與否，
      均沒收之，毒品危害防制條例第19條第1項定有明文。查
      被告就附表一、二各編號所示犯行均係使用扣案之HTC牌
      行動電話1支（含門號0000000000號SIM卡1張）等情，業
      據被告於本院準備程序時自承在卷（本院卷第96頁），並
      有被告與各該購毒者之通訊監察譯文在卷可查，應依毒品
      危害防制條例第19條第1項規定，在被告所犯各該次販賣
      第一級、第二級毒品罪刑主文項下，宣告沒收。至其餘扣
      案之物並無供本案販賣毒品所用，均不予宣告沒收。
（三）犯罪所得：
　　　犯罪所得，屬於犯罪行為人者，沒收之。前項之沒收，於
      全部或一部不能沒收或不宜執行沒收時，追徵其價額，刑
      法第38條之1第1項、第3項定有明文。查被告如附表一、
      二各編號所示之販賣毒品所得均已收受等情，業據被告於
      本院訊問時自承在卷（本院卷第38頁），是未扣案如附表
      一、二各編號所示之實際收受價款，均屬於被告販賣毒品
      第一級、第二級之犯罪所得，均應依刑法第38條之1第1項
      、第3項規定，在其所犯各罪主文項下宣告沒收，於全部
      或一部不能沒收時，追徵其價額。
據上論斷，依刑事訴訟法第299 條第1 項前段，判決如主文。
本案經檢察官楊士逸提起公訴，檢察官王光傑到庭執行職務。
中　　華　　民　　國　　111 　年　　3 　　月　　10　　日
                  刑事第四庭  審判長法　官　黃柏霖
                                    法  官  李宛臻
                                    法  官  林敬超
以上正本證明與原本無異。
如不服本判決應於收受判決後20日內向本院提出上訴書狀，並應
敘述具體理由；其未敘述上訴理由者，應於上訴期間屆滿後20日
內向本院補提理由書（均須按他造當事人之人數附繕本）「切勿
逕送上級法院」。
中　　華　　民　　國　　111 　年　　3 　　月　　11　　日
                                    書記官  呂靜雯
附錄本件判決引用之法條：
毒品危害防制條例第4條
製造、運輸、販賣第一級毒品者，處死刑或無期徒刑；處無期徒
刑者，得併科新臺幣3千萬元以下罰金。
製造、運輸、販賣第二級毒品者，處無期徒刑或10年以上有期徒
刑，得併科新臺幣1千5百萬元以下罰金。
製造、運輸、販賣第三級毒品者，處7年以上有期徒刑，得併科
新臺幣1千萬元以下罰金。
製造、運輸、販賣第四級毒品者，處5年以上12年以下有期徒刑
，得併科新臺幣5百萬元以下罰金。
製造、運輸、販賣專供製造或施用毒品之器具者，處1年以上7年
以下有期徒刑，得併科新臺幣1百5拾萬元以下罰金。
前五項之未遂犯罰之。
【附表一：販賣第一級毒品罪部分】
編號 犯罪事實（含犯罪之時、地、毒品種類、價格、方式及購毒者） 主文（含宣告刑及沒收） 備註 1 楊宗偉於110年5月31日18時21分許，先與柯進貴所持用之門號0000000000號行動電話聯絡並約定毒品交易。柯進貴遂於同日18時35分許，在屏東縣枋寮鄉枋寮漁港，約定以2,000元之代價，販賣第一級毒品海洛因予楊宗偉，並收受其所交付之300元（其餘1,700元賒欠未付）。 柯進貴犯販賣第一級毒品罪，處有期徒刑柒年拾月。扣案之HTC牌行動電話壹支（含門號○○○○○○○○○○號SIM 卡壹張）沒收；未扣案之犯罪所得新臺幣參佰元沒收，於全部或一部不能沒收或不宜執行沒收時，追徵其價額。 起訴書附表編號7 2 朱峻宏於110年6月15日5時40分許，先與柯進貴所持用之門號0000000000號行動電話聯絡並約定毒品交易。柯進貴遂同日6時10分許，在屏東縣枋寮鄉沿山路與沿山公路口，以1,000元之代價，販賣第一級毒品海洛因予朱峻宏，並收受其所交付之1,000元。 柯進貴犯販賣第一級毒品罪，處有期徒刑捌年。扣案之HTC牌行動電話壹支（含門號○○○○○○○○○○號SIM 卡壹張）沒收；未扣案之犯罪所得新臺幣壹仟元沒收，於全部或一部不能沒收或不宜執行沒收時，追徵其價額。 起訴書附表編號8 3 黃純怡於110年6月20日8時3分許，先與柯進貴所持用之門號0000000000號行動電話聯絡並約定毒品交易。柯進貴遂同日6時10分許，在屏東縣枋寮鄉隆山村隆山路259巷2弄口，以500元之代價，販賣第一級毒品海洛因予黃純怡，並收受其所交付之500元。 柯進貴犯販賣第一級毒品罪，處有期徒刑柒年拾月。扣案之HTC牌行動電話壹支（含門號○○○○○○○○○○號SIM 卡壹張）沒收；未扣案之犯罪所得新臺幣伍佰元沒收，於全部或一部不能沒收或不宜執行沒收時，追徵其價額。 起訴書附表編號9 4 黃純怡於110年6月22日19時許，先與柯進貴所持用之門號0000000000號行動電話聯絡並約定毒品交易。柯進貴遂同日19時30分許，在屏東縣枋寮鄉隆山村隆山路259巷2弄口，以500元之代價，販賣第一級毒品海洛因予黃純怡，並收受其所交付之500元。 柯進貴犯販賣第一級毒品罪，處有期徒刑柒年拾月。扣案之HTC牌行動電話壹支（含門號○○○○○○○○○○號SIM 卡壹張）沒收；未扣案之犯罪所得新臺幣伍佰元沒收，於全部或一部不能沒收或不宜執行沒收時，追徵其價額。 起訴書附表編號10 5 朱峻宏於110年7月10日9時58分許，先與柯進貴所持用之門號0000000000號行動電話聯絡並約定毒品交易。柯進貴遂同日10時30分許，在屏東縣枋寮鄉枋寮漁港停車場內，以1,000元之代價，販賣第一級毒品海洛因予朱峻宏，並收受其所交付之1,000元。 柯進貴犯販賣第二級毒品罪，處有期徒刑捌年。扣案之海洛因柒包（含包裝袋柒個，驗餘淨重共計零點捌伍公克）沒收銷燬；扣案之HTC牌行動電話壹支（含門號○○○○○○○○○○號SIM 卡壹張）沒收；未扣案之犯罪所得新臺幣壹仟元沒收，於全部或一部不能沒收或不宜執行沒收時，追徵其價額。 起訴書附表編號14 
【附表二：販賣第二級毒品罪部分】
編號 犯罪事實（含犯罪之時、地、販賣之價格、方式及對象） 主文（含宣告刑及沒收） 備註 1 林秋月於110年1月16日16時11分許，先與柯進貴所持用之門號0000000000號行動電話聯絡並約定毒品交易。柯進貴遂於5分鐘後，在屏東縣○○鄉○○路000號之僑德國小大門口，以1,000元之代價，販賣第二級毒品甲基安非他命予林秋月，並收受其所交付之1,000元。 柯進貴犯販賣第二級毒品罪，處有期徒刑伍年貳月。扣案之HTC牌行動電話壹支（含門號○○○○○○○○○○號SIM 卡壹張）沒收；未扣案之犯罪所得新臺幣壹仟元沒收，於全部或一部不能沒收或不宜執行沒收時，追徵其價額。 起訴書附表編號1 2 林秋月於110年1月18日12時44分許，先與柯進貴所持用之門號0000000000號行動電話聯絡並約定毒品交易。柯進貴遂同日13時10分許，在址設屏東縣○○鄉○○路0段00號之全家超商，以1,000元之代價，販賣第二級毒品甲基安非他命予林秋月，並收受其所交付之1,000元。 柯進貴犯販賣第二級毒品罪，處有期徒刑伍年貳月。扣案之HTC牌行動電話壹支（含門號○○○○○○○○○○號SIM 卡壹張）沒收；未扣案之犯罪所得新臺幣壹仟元沒收，於全部或一部不能沒收或不宜執行沒收時，追徵其價額。 起訴書附表編號2 3 林秋月於110年1月24日1時19分許，先與柯進貴所持用之門號0000000000號行動電話聯絡並約定毒品交易。柯進貴遂同日1時29分許，在屏東縣○○鄉○○路00號雜貨店，以1,000元之代價，販賣第二級毒品甲基安非他命予林秋月，並收受其所交付之1,000元。 柯進貴犯販賣第二級毒品罪，處有期徒刑伍年貳月。扣案之HTC牌行動電話壹支（含門號○○○○○○○○○○號SIM 卡壹張）沒收；未扣案之犯罪所得新臺幣壹仟元沒收，於全部或一部不能沒收或不宜執行沒收時，追徵其價額。 起訴書附表編號3 4 林秋月於110年1月27日17時13分許，先與柯進貴所持用之門號0000000000號行動電話聯絡並約定毒品交易。柯進貴遂同日18時12分許，在屏東縣枋寮鄉金榮路某處，以1,000元之代價，販賣第二級毒品甲基安非他命予林秋月，並收受其所交付之1,000元。 柯進貴犯販賣第二級毒品罪，處有期徒刑伍年貳月。扣案之HTC牌行動電話壹支（含門號○○○○○○○○○○號SIM 卡壹張）沒收；未扣案之犯罪所得新臺幣壹仟元沒收，於全部或一部不能沒收或不宜執行沒收時，追徵其價額。 起訴書附表編號4 5 趙秀婷、黃子傑於110年5月9日12時12分許，先由趙秀婷與柯進貴所持用之門號0000000000號行動電話聯絡並約定毒品交易。柯進貴遂同日15時5分許，在址設屏東縣○○鄉○○路000號之「加祿加油站」，以3,000元之代價，販賣第二級毒品甲基安非他命予趙秀婷、黃子傑，並收受其等所交付之3,000元。 柯進貴犯販賣第二級毒品罪，處有期徒刑伍年肆月。扣案之HTC牌行動電話壹支（含門號○○○○○○○○○○號SIM 卡壹張）沒收；未扣案之犯罪所得新臺幣參仟元沒收，於全部或一部不能沒收或不宜執行沒收時，追徵其價額。 起訴書附表編號5 6 楊璟旻於110年5月10日15時32分許，先由楊璟旻與柯進貴所持用之門號0000000000號行動電話聯絡並約定毒品交易。柯進貴遂同日16時許，在屏東縣○○鄉○○路000號「梁老師文理補習班」附近地下道旁，以500元之代價，販賣第二級毒品甲基安非他命予楊璟旻，並收受其所交付之500元。 柯進貴犯販賣第二級毒品罪，處有期徒刑伍年貳月。扣案之HTC牌行動電話壹支（含門號○○○○○○○○○○號SIM 卡壹張）沒收；未扣案之犯罪所得新臺幣伍佰元沒收，於全部或一部不能沒收或不宜執行沒收時，追徵其價額。 起訴書附表編號6 7 趙秀婷於110年7月7日14時34分許，與柯進貴所持用之門號0000000000號行動電話聯絡並約定毒品交易。柯進貴遂同日15時25分許，在屏東縣○○鄉○○路000號之媽祖廟，以1,000元之代價，販賣第二級毒品甲基安非他命予趙秀婷，並收受其所交付之1,000元。 柯進貴犯販賣第二級毒品罪，處有期徒刑伍年貳月。扣案之HTC牌行動電話壹支（含門號○○○○○○○○○○號SIM 卡壹張）沒收；未扣案之犯罪所得新臺幣壹仟元沒收，於全部或一部不能沒收或不宜執行沒收時，追徵其價額。 起訴書附表編號11 8 趙秀婷於110年7月8日9時41分許，與柯進貴所持用之門號0000000000號行動電話聯絡並約定毒品交易。柯進貴遂同日11時許，在屏東縣○○鄉○○村○○路0000號之「7-11超商新楓港門市」，以3,000元之代價，販賣第二級毒品甲基安非他命予趙秀婷，並收受其所交付之3,000元。 柯進貴犯販賣第二級毒品罪，處有期徒刑伍年肆月。扣案之HTC牌行動電話壹支（含門號○○○○○○○○○○號SIM 卡壹張）沒收；未扣案之犯罪所得新臺幣參仟元沒收，於全部或一部不能沒收或不宜執行沒收時，追徵其價額。 起訴書附表編號12 9 趙秀婷於110年7月9日8時16分許，與柯進貴所持用之門號0000000000號行動電話聯絡並約定毒品交易。柯進貴遂同日10時25分許，在屏東縣○○鄉○○村○○路0000號之「7-11超商新楓港門市」，以3,000元之代價，販賣第二級毒品甲基安非他命予趙秀婷，並收受其所交付之3,000元。 柯進貴犯販賣第二級毒品罪，處有期徒刑伍年肆月。扣案之HTC牌行動電話壹支（含門號○○○○○○○○○○號SIM 卡壹張）沒收；未扣案之犯罪所得新臺幣參仟元沒收，於全部或一部不能沒收或不宜執行沒收時，追徵其價額。 起訴書附表編號13 10 趙秀婷於110年7月15日11時10分許，與柯進貴所持用之門號0000000000號行動電話聯絡並約定毒品交易。柯進貴遂同日16時10分許，在屏東縣○○鄉○○村○○路0000號之「7-11超商新楓港門市」，以4,000元之代價，販賣第二級毒品甲基安非他命予趙秀婷，並收受其所交付之4,000元。 柯進貴犯販賣第二級毒品罪，處有期徒刑伍年肆月。扣案之HTC牌行動電話壹支（含門號○○○○○○○○○○號SIM 卡壹張）沒收；未扣案之犯罪所得新臺幣肆仟元沒收，於全部或一部不能沒收或不宜執行沒收時，追徵其價額。 起訴書附表編號15 11 莊啟仲於110年7月18日8時3分許，與柯進貴所持用之門號0000000000號行動電話聯絡並約定毒品交易。柯進貴遂同日15時45分許，在屏東縣枋寮鄉台一線與隆山路口，以1,000元之代價，販賣第二級毒品甲基安非他命予莊啟仲，並收受其所交付之1,000元。 柯進貴犯販賣第二級毒品罪，處有期徒刑伍年貳月。扣案之HTC牌行動電話壹支（含門號○○○○○○○○○○號SIM 卡壹張）沒收；未扣案之犯罪所得新臺幣壹仟元沒收，於全部或一部不能沒收或不宜執行沒收時，追徵其價額。 起訴書附表編號16 12 莊啟仲於110年7月21日19時18分許，與柯進貴所持用之門號0000000000號行動電話聯絡並約定毒品交易。柯進貴遂同日19時46分許，在屏東縣枋寮鄉僑德國小大門口，以1,000元之代價，販賣第二級毒品甲基安非他命予莊啟仲，並收受其所交付之1,000元。 柯進貴犯販賣第二級毒品罪，處有期徒刑伍年貳月。扣案之HTC牌行動電話壹支（含門號○○○○○○○○○○號SIM 卡壹張）沒收；未扣案之犯罪所得新臺幣壹仟元沒收，於全部或一部不能沒收或不宜執行沒收時，追徵其價額。 起訴書附表編號17 13 趙秀婷、黃子傑於110年8月13日12時22分許，先由趙秀婷與柯進貴所持用之門號0000000000號行動電話聯絡並約定毒品交易。柯進貴遂同日13時25分許，在址設屏東縣○○鄉○○路0000號之枋山鄉農會生鮮超市，前以4,000元之代價，販賣第二級毒品甲基安非他命予趙秀婷、黃子傑，並收受其等所交付之4,000元。 柯進貴犯販賣第二級毒品罪，處有期徒刑伍年肆月。扣案之HTC牌行動電話壹支（含門號○○○○○○○○○○號SIM 卡壹張）沒收；未扣案之犯罪所得新臺幣肆仟元沒收，於全部或一部不能沒收或不宜執行沒收時，追徵其價額。 起訴書附表編號18 14 楊璟旻於110年8月21日14時7分前某時許，先由楊璟旻與柯進貴所持用之門號0000000000號行動電話聯絡並約定毒品交易。柯進貴遂同日14時7分許，在址設屏東縣枋寮鄉海邊路「枋寮晨泳會」旁，以500元之代價，販賣第二級毒品甲基安非他命予楊璟旻，並收受其所交付之500元。 柯進貴犯販賣第二級毒品罪，處有期徒刑貳年捌月。扣案之甲基安非他命捌包（含包裝袋捌個，驗餘淨重共計玖點柒陸陸公克）沒收銷燬；扣案之HTC牌行動電話壹支（含門號○○○○○○○○○○號SIM 卡壹張）沒收；未扣案之犯罪所得新臺幣伍佰元沒收，於全部或一部不能沒收或不宜執行沒收時，追徵其價額。 起訴書附表編號19